臺灣板橋地方法院刑事判決　　　　　　　96年度訴字第3040號
公　訴　人　臺灣板橋地方法院檢察署檢察官
被　　　告　乙○○
　　　　　　　　　（現另案於臺灣臺北監獄臺北分監執行中）
上列被告因違反毒品危害防制條例案件，經檢察官提起公訴（96
年度毒偵字第5935號），本院於準備程序進行中，被告就被訴之
事實為有罪之陳述，經告知被告簡式審判程序之旨，並聽取當事
人之意見後，裁定進行簡式審判程序，本院判決如下：
    主  文
乙○○施用第一級毒品，累犯，處有期徒刑拾月。扣案之海洛因
壹小包（驗餘淨重零點零貳公克）沒收銷燬之，前開扣案海洛因
之包裝袋壹只沒收。
    事  實
一、乙○○前因施用毒品案件，經送觀察、勒戒後，認無繼續施
    用毒品之傾向，由臺灣板橋地方法院檢察署檢察官以89年度
    毒偵字第1333號、1648號為不起訴處分確定；復因施用毒品
    案件，經本院裁定令入戒治處所施以強制戒治，於民國（下
    同）91年4 月9 日執行完畢，其違反毒品危害防制條例罪刑
    部分則經本院以89年度易字第4734號判處有期徒刑6 月確定
    ，並於91年10月8 日執行完畢；其後又同因違反毒品危害防
    制條例案件，分別經本院以93年度易字第86號、94年度訴字
    第2504號判處有期徒刑7 月、8 月確定，嗣先後分別於94年
    1 月8 日及95年12月19日縮刑期滿。詎猶不知悔改，於96年
    6 月25日在臺北縣三峽鎮○○路○ 段176 巷80號其住處內（
    起訴書略載為96年6 月26日12時30分許採尿時回溯26小時內
    之某時 (應扣除製作筆錄之時間)， 在不詳地點），將第一
    級毒品海洛因摻入食鹽水後，以注射針筒注射身體之方式，
    施用第一級毒品海洛因1 次，注射針筒於完畢後即丟棄而滅
    失。嗣於翌（26）日9 時30分許，在臺北縣三峽鎮○○路23
    3 巷47弄1 號旁，為警盤查時，查獲乙○○與甲○○（甲○
    ○施用毒品部分，另行起訴）共同持有第一級毒品海洛因1
    小包（查獲時淨重0.04公克，經檢驗用罄0.02公克，剩餘淨
    重0.02公克），經乙○○同意採尿，送驗後而查知上情。
二、案經臺北縣政府警察局三峽分局報請臺灣板橋地方法院檢察
    署檢察官偵查起訴。
    理  由
一、按除被告所犯為死刑、無期徒刑、最輕本刑為三年以上有期
    徒刑之罪或高等法院管轄第一審案件者外，於第一次審判期
    日前之準備程序進行中，被告先就被訴事實為有罪之陳述時
    ，審判長得告知被告簡式審判程序之旨，並聽取當事人、代
    理人、辯護人及輔佐人之意見後，裁定進行簡式審判程序，
    刑事訴訟法第273 條之1 第1 項定有明文。經核，本件被告
    乙○○所犯係死刑、無期徒刑、最輕本刑為三年以上有期徒
    刑以外之罪，其於準備程序中就被訴事實為有罪之陳述，經
    法官告知簡式審判程序之旨，並聽取公訴人、被告之意見後
    ，本院爰依首揭規定，合議裁定由受命法官獨任進行簡式審
    判程序，合先敘明。
二、上揭事實，業據被告乙○○於本院準備程序中及本院審理時
    均坦承不諱，而其為警查獲後所採集之尿液檢體，經送驗結
    果，確呈現海洛因代謝物鴉片類之陽性反應，此有臺灣檢驗
    科技股份有限公司濫用藥物尿液檢驗報告1 件在卷可稽，又
    被告查獲時所扣得之自色粉末，經送請臺灣檢驗科技股份有
    限公司以酵素免疫分析法及氣相層析質譜儀法檢驗確認呈海
    洛因陽性之反應，有該公司濫用藥物檢驗報告乙紙附卷可佐
    ，是被告上開自白，核與事實相符，堪信為真實。又被告前
    因施用毒品案件，經送觀察、勒戒後，認無繼續施用毒品之
    傾向，由臺灣板橋地方法院檢察署檢察官以89年度毒偵字第
    1333號、1648號為不起訴處分確定；復因施用毒品案件，經
    本院裁定令入戒治處所施以強制戒治，於91年4 月9 日執行
    完畢等情，有臺灣高等法院被告前案紀錄表1 件存卷可據。
    本件事證明確，被告施用第一級毒品之犯行洵堪認定。
三、按海洛因係毒品危害防制條例所規定之第一級毒品，被告施
    用海洛因，核係犯毒品危害防制條例第10條第1 項之施用第
    一級毒品罪。其施用第一級毒品海洛因前非法持有第一級毒
    品海洛因之低度行為，應為其施用之高度行為所吸收，不另
    論罪。末查；被告前有如事實欄所示之論罪科刑執行情形，
    有上開臺灣高等法院被告前案紀錄表在卷可參，其於有期徒
    刑之執行完畢後5 年內再故意犯本件有期徒刑以上之罪，應
    為累犯，並依法加重其刑。爰審酌被告前曾經觀察、勒戒及
    獲不起訴處分之寬典後，仍未能戒斷其施用毒品之惡習，再
    犯本件犯行，惟因施用毒品均僅係戕害其自己身心並無加害
    他人，再衡其之素行（有上開臺灣高等法院被告前案紀錄表
    可考）、施用之次數及於本院審理時業已坦認犯行等一切情
    狀，量處如主文所示之刑，以資懲儆。
四、至扣案海洛因1 小包（除經取樣鑑驗用罄0.02公克部分，已
    失其違禁物之性質，無庸宣告沒收外，驗餘淨重0.04公克）
    ，為查獲之毒品，不問屬於犯人與否，應依毒品危害防制條
    例第18條第1 項前段規定沒收銷燬之。前開扣案海洛因之包
    裝袋1 只，係被告所有供其施用海洛因所用之物，則據被告
    供承在卷，應依刑法第38條第1 項第2 款規定，併予宣告沒
    收。
據上論斷，應依刑事訴訟法第273 條之1 第1 項、第299 條第1
項前段，毒品危害防制條例第10條第1 項、第18條第1 項前段，
刑法第11條前段、第47條第1 項、第38條第1 項第2 款，判決如
主文。
本案經檢察官吳文正到庭執行職務。
中　　華　　民　　國　　96　　年　　9 　　月　　27　　日
                    刑事第五庭  法　官  潘 長 生
以上正本證明與原本無異。
如不服本判決應於送達後10日內向本院提出上訴狀。
                                書記官　彭 麗 紅
中　　華　　民　　國　　96　　年　　9 　　月　　27　　日
附錄本案論罪科刑法條全文：
毒品危害防制條例第10條：
施用第一級毒品者，處6 月以上5 年以下有期徒刑。
施用第二級毒品者，處3 年以下有期徒刑。
